【裁判字號】    92,交訴,11
【裁判日期】    920514
【裁判案由】    公共危險
【裁判全文】
臺灣板橋地方法院刑事判決                          九十二年度交訴字第一一號
    公  訴  人  臺灣板橋地方法院檢察署檢察官
    被      告  甲○○
右列被告因公共危險案件，經檢察官聲請簡易判決處刑（九十一年度偵字第四三六二
號），本院認為不得以簡易判決處刑，逕適用通常程序審判，本院判決如左：
    主  文
甲○○共同放火燒燬他人所有之自小客車車內座椅、儀表板、天花板及左側玻璃，致
生公共危險，處有期徒刑壹年貳月，緩刑年。
    事  實
一、甲○○與乙○○原為男女朋友，二人因故分手後，甲○○心有不甘，竟與數名姓
    名、年籍不詳之成年男子基於共同之犯意聯絡，於民國九十年四月十七日二十三
    時許，一同前往臺北縣土城市○○街七七巷五號對面之停車場，由甲○○先指出
    乙○○所有且停放於該停車場內之車牌號碼ＣＳ─七八０五號自小客車後，即回
    到巷口等候，再由該數名姓名、年籍不詳之成年男子進入停車場內，以柴油潑灑
    上開自小客車車內並點火引燃，隨即延燒該自小客車車內之座椅、儀表板、天花
    板及左側玻璃，造成上開物品均經燒燬致不堪使用，而有引爆油箱波及停車場內
    其他車輛、行人及鄰近工廠、住家之虞，致生公共危險，幸因遭人及時發現，始
    撲滅火勢，甲○○等人則趁隙逃逸。
二、案經告訴人乙○○訴由臺北縣警察局土城分局報請臺灣板橋地方法院檢察署檢察
    官偵查起訴。
    理  由
一、訊據被告甲○○矢口否認右揭放火燒燬告訴人乙○○所有自小客車內部之行為，
    辯稱：伊沒有做這件事，乙○○所提電話錄音帶是之前不知何時伊跟她的對話，
    伊有無跟她談過那些話伊沒有印象云云。惟查，右揭事實，業據告訴人指訴綦詳
    ，並有燬損照片四幀、現場草圖一張及照片十二幀、被告與告訴人間之電話錄音
    帶及其譯文各一件在卷足資佐證，而該捲電話錄音帶業經檢察官於偵查中當庭播
    放勘驗確與其譯文相符，且為被告所自承為其與告訴人間之對話無誤（見偵卷第
    十九頁），則審酌其二人之對話內容，被告已向告訴人自承：「我跟你說過，我
    很生氣你為何無緣無故要離開我，我其實沒有什麼意思，我知道我燒了這部車子
    ，毀掉了我一生」，而經告訴人再質之：「我一直很納悶，你是用什麼燒的？」
    「你是不是整部車都給灑柴油？」、「那為何前後都燒焦了？」，被告亦能逐一
    回答：「用柴油。」、「那有整部車。」、「我不知道，我當時在巷口，他們進
    去弄一弄後就跑了」等語，且衡諸其所回答之相關情節，復與卷附照片所示告訴
    人所有車號ＣＳ─七八０五號自小客車僅係燒燬車內座椅、儀表板、天花板及左
    側玻璃部分，並未燒燬整部車輛之情形，及與卷附現場草圖及照片十二幀所示告
    訴人所有上開車輛係放置於臺北縣土城市○○街七七巷內之停車場遭人放火之現
    場地形，均互為相符，是被告上開於審判外之自白，要與事實相符，應堪採信；
    兼衡被告於偵查中亦主動向檢察官供承其事後有賠償告訴人之情（見偵卷第十九
    頁），並經告訴人陳述被告已賠償其約十萬元等語屬實，益證被告之畏罪情虛，
    是被告上開所辯，應屬卸飾之詞，並非可採。又本件案發現場，為另供多人停放
    車輛之停車場，停車場旁鄰近工廠及住家，此有現場草圖一張及照片十二幀內在
    卷可稽，被告放火燒燬本件自小客車之行為，苟未及時撲滅，勢將引爆該自小客
    車之油箱，延燒至停車場內其他停放車輛、甚或傷及行人及鄰近工廠、住家，顯
    已致生公共危險。是本件事證明確，被告犯行堪以認定，應予依法論科。
二、核被告甲○○所為，係犯刑法第一百七十五條第一項之放火燒燬他人所有之自小
    客車車內座椅、儀表板、天花板及左側玻璃，致生公共危險罪。被告與該數名姓
    名不詳之成年男子間，就前揭犯行，有犯意聯絡及行為分擔，為共同正犯。爰審
    酌被告犯罪之動機係因男女間情感問題，一時失慮，致釀大禍及其犯罪之方法、
    智識程度、犯罪所生之損害尚非重大，及犯罪後已賠償告訴人等一切情狀，量處
    如主文所示之刑。又被告前未曾受有期徒刑以上刑之宣告，有臺灣高等法院檢察
    署刑案紀錄簡覆表乙份在卷足憑，因一時失慮，偶罹刑典，事後已賠償損失，足
    見被告經此刑之宣告後，應知警惕而無再犯之虞，本院因認暫不執行其刑為當，
    予以宣告緩刑三年，用啟自新。
據上論結，應依刑事訴訟法第二百九十九條第一項前段，刑法第二十八條、第一百七
十五條第一項、第七十四條第一款，判決如主文。
本案經檢察官楊雅清到庭執行職務
中      華      民      國    九十二    年      五      月      十四    日
                                臺灣板橋地方法院刑事第三庭
                                          法  官  葉  靜  芳
右正本證明與原本無異
如不服本判決應於送達後十日內向本院提出上訴狀
                                          書記官  陳  昭  綾
中      華      民      國    九十二    年      五      月      十七    日
附錄本案論罪科刑法條全文：
刑法第一百七十五條
放火燒燬前二條以外之他人所有物，至生公共危險者，處一年以上、七年以下有期徒
刑。
放火燒燬前二條以外之自己所有物，至生公共危險者，處三年以下有期徒刑。
失火燒燬前二條以外之物，致生公共危險者，處拘役或三百元以下罰金。


司法院資訊處製作；財團法人民間司法改革基金會備份。
